臺灣橋頭地方法院民事裁定
111年度小上字第26號
上  訴  人  陳藝銘  
被上訴人    林金坤  

上列當事人間請求損害賠償事件，上訴人對於民國111年1月27日
本院岡山簡易庭110年度岡小字第717號第一審判決提起上訴，本
院管轄之第二審合議庭裁定如下：
    主  文
上訴駁回。
第二審訴訟費用新臺幣壹仟伍佰元由上訴人負擔。
    理  由
一、按對於小額程序第一審判決之上訴，非以其違背法令為理由
    ，不得為之；又上訴狀內應記載上訴理由，表明下列各款事
    項：㈠原判決所違背之法令及其具體內容、㈡依訴訟資料可認
    為原判決有違背法令之具體事實，民事訴訟法第436條之24
    第2項、第436條之25分別定有明文。所謂判決違背法令，乃
    指判決不適用法規或適用不當，為同法第468條所明定，此
    亦為小額事件之上訴程序所準用（民事訴訟法第436條之32
    第2項）。故對小額訴訟程序之第一審判決提起上訴時，其
    上訴狀或理由書應具體指摘原判決有何不適用法規或適用法
    規不當之情形，並揭示該法規之條項或其內容；若係成文法
    以外之法則，應揭示該法則之旨趣；倘為司法院解釋或最高
    法院之判例，則應揭示該判解之字號或其內容；如依民事訴
    訟法第469條第1款至第5款所列情形為理由時，其上訴狀或
    理由書應揭示合於該條款之事實（最高法院71年台上字第31
    4號裁判要旨參照）。如上訴人之上訴狀未依此項方法表明
    理由，其上訴即不合法，應駁回其上訴，同法第436條之32
    第2項準用第444條第1項前段亦有明文。又依民事訴訟法第4
    36條之32第2項規定，第469條第6款判決不備理由或理由矛
    盾之當然違背法令於小額事件之上訴程序並不準用，是於小
    額事件中所謂違背法令，並不包含認定事實錯誤、取捨證據
    不當或就當事人提出之事實或證據疏於調查或漏未斟酌之判
    決不備理由情形。
二、上訴意旨略以：被上訴人身為地方公職人員，不知為民表率
    ，且此案1個月前也曾干預調解程序進行，本次行徑更加惡
    劣，對上訴人名譽造成重大損害，且犯後態度惡劣，如予輕
    縱將更加助長其氣焰，自應傳訊證人以還原真實經過，綜合
    判斷被上訴人所為，是否係受到上訴人喝斥所致等語。
三、經查，上訴人上開上訴意旨，無非係主張應就被上訴人對本
    件行為緣由之辯解傳訊證人以認定，惟小額事件之違背法令
    ，本不包含就當事人提出之事實或證據疏於調查或漏未斟酌
    之判決不備理由已如前述，自難認原判決就此未予調查有何
    違背法令之處。上訴人復未具體指明原判決有何不適用法規
    或適用法規不當，或有民事訴訟法第469條第1款至第5款所
    稱當然違背法令之情事，及符合該條款要件之具體事實，亦
    未能提出原審判決理由是否違反現行法律規定或其他法則之
    明確依據，揆諸前揭說明，其上訴為不合法，應予駁回。
四、從而，本件上訴人未合法表明上訴理由，應認其上訴不合法
    ，本院自應裁定予以駁回。又於小額訴訟之上訴程序，法院
    為訴訟費用之裁判時，應確定其費用額，民事訴訟法第436
    條之19第1項、第436條之32第1項亦有明文；而本件第二審
    裁判費用為新臺幣1,500元，應由上訴人負擔，爰併裁定如
    主文第2項所示。
據上論結，本件上訴為不合法，依民事訴訟法第436條之32第1項
、第2項、第444條第1項前段、第95條、第78條、第436條之19第
1項，裁定如主文。
中　　華　　民　　國　　111 　年　　5 　　月　　30　　日
                  民事第二庭  審判長法　官  謝文嵐
　　　　　　　
                                    法  官  許家菱
　　　　　　　　　　　　　　　　　
                                    法　官  蕭承信
以上正本係照原本作成。
本裁定不得抗告。
中　　華　　民　　國　　111 　年　　5 　　月　　30　　日
                                    書記官  林慧雯